【裁判字號】    89,易,909
【裁判日期】    900214
【裁判案由】    傷害
【裁判全文】
臺灣花蓮地方法院刑事判決                          八十九年度易字第九０九號
    公  訴  人  臺灣花蓮地方法院檢察署檢察官
    被      告  甲○○
右列被告因傷害案件，經檢察官提起公訴（八十九年度偵字第三四三八號），本院判
決如左：
    主  文
甲○○傷害人之身體，處拘役參拾日，如易科罰金，以參佰元折算壹日。
    事  實
一、甲○○於民國（下同）八十九年十一月七日凌晨一時許，在花蓮縣吉安鄉○○村
    ○○○街一號「御花園ＫＴＶ」內，因細故與乙○○發生爭執，竟基於傷害人身
    體之犯意，徒手毆打乙○○，致乙○○受有兩眼及周圍、鼻挫傷、瘀青並前胸痛
    之傷害。
二、案經告訴人乙○○訴由臺灣花蓮地方法院檢察署檢察官偵查起訴。
    理  由
一、右揭犯罪事實業據被告甲○○迭於偵查及本院審理時坦承不諱，核與告訴人乙○
    ○於偵、審中指訴被害情節相符，並有行政院衛生署花蓮醫院診斷書乙份在卷可
    稽，本件事證明確，被告犯行洵堪認定，應予依法論科。
二、核被告甲○○所為，係犯刑法第二百七十七條第一項之傷害罪。查(一)按行為後法
    律有變更者，適用裁判時之法律；但裁判前之法律有利於行為人者，適用最有利
    於行為人之法律，刑法第二條第一項定有明文。且如易服勞役、易科罰金等法令
    之變更，亦有刑法第二條第一項規定之適用（最高法院二十四年七月刑庭總會決
    議、最高法院二十九年度上字第五二五號判例參照）。(二)經查，刑法第四十一條
    業於九十年一月四日修正，同年一月十日經總統公布實施，該條修正為：「犯最
    重本刑為五年以下有期徒刑之罪，而受六月以下有期徒刑或拘役之宣告，因身體
    、教育、職業、家庭之關係或因其他正當事由，執行顯有困難者，得以一元以上
    三元以下折算一日，易科罰金。但確因不執行所宣告之刑，難收矯正之效或難以
    維持法秩序者，不在此限。」「併合處罰之數罪，均有前項情形，其應執行之刑
    逾六月者，亦同」；較諸修正前刑法第四十一條規定：「犯最重本刑為三年以下
    有期徒刑以下之刑之罪，而受六月以下有期徒刑或拘役之宣告，因身體、教育、
    職業或家庭之關係，執行顯有困難者，得以一元以上三元以下折算一日，易科罰
    金」，就易科罰金部分，修正前後之法律對本案被告均無不同，是依據前開說明
    ，本案自應適用裁判時即修正後之刑法第四十一條第一項前段規定，對被告諭知
    易科罰金之折算標準。爰審酌被告之素行，犯罪動機、目的、手段，所生危害及
    犯罪後之態度頗有悔意等一切情狀，量處如主文所示之刑，並諭知易科罰金之折
    算標準。
據上論斷，應依刑事訴訟法第二百九十九條第一項前段，刑法第二百七十七條第一項
、第二條第一項前段、修正後刑法第四十一條第一項前段，罰金罰鍰提高標準條例第
一條前段、第二條，判決如主文。
中      華      民      國      九    十      年    二    月    十四    日
                                臺灣花蓮地方法院刑事庭
                                    法  官  林  國  泰
右正本證明與原本無異。
如對本判決不服，應於送達後十日內，向本院提出上訴狀。（應抄附繕本）告訴人或
被害人如對於本判決不服者，應具備理由請求檢察官上訴，其上訴期間之計算係以檢
察官收受判決正本之日期為準。
                                    法院書記官
中      華      民      國      九    十      年    二    月    十四    日
附錄本判決論罪之法律條文：
刑法第二百七十七條：
傷害人之身體或健康者，處三年以下有期徒刑，拘役或一千元以下罰金。
犯前項之罪，因而致人於死者，處無期徒刑或七年以上有期徒刑，致重傷者，處三年
以上、十年以下有期徒刑。


司法院資訊處製作；財團法人民間司法改革基金會備份。
